【裁判字號】    99,交聲,1684
【裁判日期】    990630
【裁判案由】    聲明異議
【裁判全文】
臺灣高雄地方法院交通事件裁定        99年度交聲字第1684號
原處分機關  高雄市政府交通局
異  議  人  甲○○
上列異議人因違反道路交通管理處罰條例案件，對於高雄市政府
交通局民國99年4 月2日所為之處分（高市交裁字第裁32-B00000
000 號）聲明異議，本院裁定如下：
    主  文
異議駁回。
    理  由
一、異議意旨略以：異議人即受處分人甲○○（下稱異議人）於
    民國97年8 月14日5 時17許，騎乘車號268-0BKH號重型機車
    ，行經高雄市○○路與民族路路口，因呼氣中酒精濃度超過
    規定標準，經員警攔檢發現上開違規事實而掣單舉發，然上
    揭交通違規行為，業經臺灣高雄地方法院檢察署檢察官於97
    年10月7 日以97年度偵字第24325 號為緩起訴處分，命異議
    人應繳處分金（異議人誤為係由法院徵收），而異議人上開
    酒後駕車經測試檢定超過規定標準之行為，屬一行為同時觸
    犯刑事法律及違反行政法上義務規定，原處分機關卻猶以本
    件裁決書，裁處受處分人罰鍰新臺幣（下同）45,000元，顯
    有違「一罪不二罰」，爰請撤銷原處分等語。
二、按受處分人不服道路交通管理處罰條例第8 條所定主管機關
    所為之處罰者，得於接到裁決書之翌日起20日內，向管轄地
    方法院聲明異議；又交通法庭認聲明異議不合法律上之程式
    ，且其不合法律上之程式無從補正者，應以裁定駁回之，道
    路交通管理處罰條例第87條第1 項、道路交通案件處理辦法
    第18條前段分別定有明文。是受處分人自應依法於上開規定
    期間內向法院聲明異議，倘其逾期始行提出異議者，於法即
    有不合，法院自應裁定駁回，合先敘明。
三、異議人於上揭時地，騎乘上開重型機車有駕駛人酒精濃度超
    過規定標準之情事，遭警掣單逕行舉發，嗣經高雄市政府交
    通局開立裁決書，裁罰異議人45,000元罰鍰在案等情，為異
    議人所不爭執，並有本件高雄市政府交通局政府警察局97年
    8 月14日高市警交字第BO0000000 號舉發違反道路交通管理
    事件通知單、高雄市政府交通局99年4 月2 日高市交裁字第
    裁32-BO0000000號違反道路交通管理事件裁決書在卷可按（
    見本院第10頁、第11頁），堪以認定。又上開裁決書於99年
    4 月2 日開立後，於同年4 月13日由郵政機關送達異議人位
    於高雄市○○區○○路64號4 樓之住處，並經異議人住處之
    同居人代為收受之事實，為異議人所不爭執，並有送達證書
    乙紙附卷足證（見本院卷第12頁），是本件裁決書於99年4
    月13日業已合法送達予異議人之事實，亦堪認定，故原處分
    機關之裁決書已於99年4 月13日發生送達效力。又異議人住
    所地在高雄市，依司法院所發布之「法院訴訟當事人在途期
    間標準」第4 條第1 款第1 目之規定，不須加計在途期間，
    故異議人如欲聲明異議，應於接到裁決書之翌日起20日內，
    即於99年5 月3 日（該日為星期一）以前提出。惟異議人遲
    至99年6 月11日始向本院遞狀聲明異議，此有聲明異議狀上
    之本院收狀時間章在卷為憑（見本院卷第1 頁）。是以，異
    議人聲明異議顯已逾20日之法定不變期間，參照上揭法律規
    定及說明意旨，異議人本件聲明異議於法未合，自應由本院
    裁定駁回。
四、據上論斷，應依道路交通管理處罰條例第87條第1 項、道路
    交通案件處理辦法第18條前段，裁定如主文。
中    華    民    國    99    年    6     月    30    日
                        交通法庭  法  官  王參和
以上正本證明與原本無異。
如不服本裁定，應於收受送達後5 日內向本院提出抗告狀。
中    華    民    國    99    年     6    月    30    日
                                  書記官  葉祝君

司法院資訊處製作；財團法人民間司法改革基金會備份。
